【裁判字號】    88,易,2431
【裁判日期】    890113
【裁判案由】    詐欺
【裁判全文】
臺灣臺北地方法院刑事判決                        八十八年度易字第二四三一號
    公  訴  人  臺灣臺北地方法院檢察署檢察官
    被      告  乙○○
右列被告因詐欺案件，經檢察官提起公訴（八十八年度偵字第一四一八七號），本院
判決如左：
    主  文
乙○○連續意圖為自己不法之所有，以詐術使人將第三人之物交付，處拘役肆拾日，
緩刑貳年。
    事  實
一、被告乙○○明知自己經濟狀況不佳，已陷於支付困難，竟意圖為自己之不法所有
    ，並基於概括之犯意，先於民國（下同）八十八年一月間向台北市○○○路○段
    四十五號甲○○○○百貨股份有限公司申請消費記帳卡，致甲○○○○百貨股份
    有限公司業務承辦人員誤其有能力支付而陷於錯誤，於八十八年一月三十日核發
    消費記帳卡供乙○○使用，而乙○○在取得該消費記帳卡後，即分別於八十八年
    二月十八日及同年三月一日，二次至甲○○○○百貨股份有限公司刷卡簽帳購買
    禮券及化妝品等物，共計消費新台幣（下同）十一萬九千七百六十元（六萬元＋
    五萬九千七百六十元，公訴人誤為十二萬二千七百四十八元），使甲○○○○百
    貨股份有限公司之銷售人員陷於錯誤，而給付如上財物。案因被告拒不付款，甲
    ○○○○百貨股份有限公司始知受騙。
二、案經甲○○○○百貨股份有限公司訴請臺灣臺北地方法院檢察署檢察官偵查起訴
    。
    理  由
一、訊之被告乙○○固坦承至甲○○○○百貨股份有限公司刷卡簽帳購買禮券及化妝
    品等物，且未付款等情，惟否認有何詐欺情事，辯稱：伊並不想申請信用卡，是
    其朋友要刷卡，借用我名去申請，並說會付刷卡之金額，然刷完卡取得物品後，
    其朋友就跑去大陸，未再聯絡，留下債務讓其清償，是被朋友拖累，無詐欺意思
    云云。惟查，被告已自承其每月薪水六萬餘元，扣除會款四萬餘元，僅剩一萬元
    可資過活，且尚欠他人七十餘萬之債務，足見被告於申請信用卡時，已陷於財務
    困難。其明知無能力支付，卻於取得信用卡後，以最高額度六萬元或接近最高金
    額刷卡簽帳，於簽帳完帳，又不付款，可見其於刷卡簽帳時，即無意付款，其有
    詐欺意圖至明。雖其抗辯是受朋友之累云云，然其並未提供該友人之年籍資料供
    本院查證，所辯已難採信，縱受朋友請託，於友人第一次消費時，已未付款，應
    知其信用不良，何以事隔十日後，又為其消費刷卡，可見替友人簽帳一節是杜撰
    之詞，不足採信。此外，復有申請書、約定條款及簽帳單等在卷為證，被告詐欺
    犯行，洵堪認定。
二、核被告乙○○所為係犯刑法第三百三十九條第一項之詐欺取財罪。被告所為數行
    為，時間緊接，所犯罪名相同，顯係出於概括之犯意為之，為連續犯，爰依刑法
    第五十六條之規定以一罪論，並加重其刑。爰審酌被告之犯罪動機、智識程度、
    所生危害、所得利益及犯罪後態度等一切情狀，量處如主文所示之刑。又被告前
    未曾受有期徒刑以上刑之宣告，因一時貪圖小利，致罹刑典，事後已償還欠款，
    與被害人達成民事和解，有和解書在卷可查，經此刑之宣告後，應知警惕而無再
    犯之虞，本院因認暫不執行其刑為當，予以宣告緩刑二年，用啟自新。
據上論斷，應依刑事訴訟法第二百九十九條第一項前段，刑法第五十六條、第三百三
十九條第一項、第七十四條第一款，罰金罰鍰提高標準條例第一條前段，判決如主文
。中      華      民      國      八十九    年    一    月    十三      日
                                      臺灣臺北地方法院刑事第二庭
                                          法  官  林  鳳  珠
右正本證明與原本無異。
如不服本判決，應於判決送達後十日內，向本院提出上訴狀。
                                          書記官  鄒  文  南
中    華    民    國      八十九      年       一     月     十四     日
附錄本案論罪科刑法條全文：
刑法第三百三十九條第一項
一意圖為自己或第三人不法之所有，以詐術使人將本人或第三人之物交付者，處五年
  以下有期徒刑、拘役或科或併科一千元以下罰金。
二以前項方法得財產上不法之利益或使第三人得之者亦同。
三前二項之未遂犯罰之。


司法院資訊處製作；財團法人民間司法改革基金會備份。
